# 同一控制下企业合并报表问题咨询

提问人：乱世太子 时间：2014-07-01 11:18:28
老师：我指的仅仅是子公司归属于母公司权益的那一部分，没有加母公司自身的净资产罗列到合并报表中归属于母公司权益的那一部分。所以你看我的工作薄中并没有罗列A公司的权益，仅仅是罗列了B公司的所有者权益。我的目的就是为验证，B公司所有者权益进过抵消后，分别将B公司所有者权益金额填入合并报表中少数股东权益和归属于母公司权益的金额，这与抵消前该子公司所有者权益应该是相等的。至于母公司的所有者权益，在本次的假设验证中是没有任何意义的。

回答人：chenyiwei
子公司的权益中由母公司投资形成的部分，应当与母公司的长期股权投资抵销，在合并报表层面不会导致归属母公司股东权益的增加。应注意在复核验算时剔除这一部分。